# 终止经营损益的计算

提问人：mengshanzhu 时间：2018-01-14 16:33:22
想请教大家一个问题，利润表中终止经营损益的填写，公司在 2017 年 9 月注销，那么终止经营是否为截止到 2017 年 9 月的未分配利润？还是填 2017 年1-9月的净利润数？

回答人：chenyiwei
首先要判断该子公司是否构成“终止经营”。虽然新旧准则对“终止经营”的定义和基本判断标准未发生变化，但是在实务操作中经常容易被忽略的一点是：并不是所有待处置的子公司都满足“终止经营”的条件。从“终止经营”认定条件之（一）和（二）来看，如果满足了“终止经营”的条件，则意味着本会计主体将彻底退出某行业或某地区的经营，通常意味着战略性的重大变化，并将在不少情况下伴随着依据《企业会计准则第 13 号——或有事项》的规定对“企业重组义务”相关预计负债的确认。如果只是简单地关闭或处置一家子公司，但在该子公司所处的行业和地区内还有其他子公司的，则该待处置或待关闭的子公司不构成“终止经营”。例如，从事连锁经营的行业，门店的新开或关闭是经常发生的事项，如果只是作为策略性调整而新开或关闭部分门店（调整某一区域内的门店布局），则此类待转让或关闭的门店不构成“终止经营”；但如果集中关闭或转让某一地区的所有门店，从此将退出该战略性区域的运营，则属于“终止经营”。
其次，在确定属于“终止经营”的前提下，终止经营损益包括该子公司年初至处置日的净利润（合并报表口径，下同）、处置该子公司股权的净损益等。